# 求助陈版和各位网友，存货可变现净值时的估计售价

提问人：剑 寒九州 时间：2021-08-07 15:54:00
《中审众环研究·实务案例卷（ 2020 ）》问题1-3-11（存货可变现净值的确定方法） 中提到
确定航煤存货的可变现净值第 2 步采用的方法为“基于资产负债表日可获得的最可靠证据，预测未来该 3 ～ 4 个月内每月的对外销售航煤价格（即给航空公司的加油价格）。在这一过程中，应当以在国际上具有较高知名度和权威性的研究机构发布的预测价格信息为依据 ”，而不应该按照12.31现货价格进行预测。
我们遇到的问题与之类似。截止2021.6.30受猪价下跌的影响，公司期末存栏的“消耗性生物资产——育肥猪“”存在明显的跌价迹象。截止6.30，生猪销售的市场价格为15.11元/公斤；6.30 生猪期货价格为：生猪2109 19.06元/kg；生猪2111 18.61元/kg。通常截止6,30存栏的育肥猪尚需1-5 个月生长期，因此在计算存货可变现净值时的估计售价时，公司按照预计出栏时间，临近 9 月出栏的 ，以6.30期货市场“生猪2109 ”期货价格、临近 11 月出栏的，以6.30 “生猪2111“”的期货价格作为估计售价。想请问陈版，这样处理否合适？是否应当以截止6.30生猪的市场现货价格作为计算存货可变现净值时的估计售价？

回答人：chenyiwei
你说的做法有一定合理性。对于可合理估计预计变现时间的存货，应采用基于资产负债表日可获得的信息估计的预计变现日市价作为其可变现净值的确定依据。